【裁判字號】    99,上易,1939
【裁判日期】    990909
【裁判案由】    傷害
【裁判全文】
臺灣高等法院刑事判決                99年度上易字第1939號
上  訴  人
即  被  告  甲○○
上列上訴人因傷害案件，不服臺灣臺北地方法院99年度易字第96
5號，中華民國99年7月30日所為之第一審判決（起訴案號：臺灣
臺北地方法院檢察署98年度偵緝字第2661號），提起上訴，本院
判決如下：
    主  文
上訴駁回。
    理  由
一、按提起第二審之上訴，其上訴書狀應敘述具體理由，為第二
    審上訴必備之程式，此觀刑事訴訟法第361條第2項之規定甚
    明。倘上訴理由之敘述未合乎具體之要求者，其上訴即屬同
    法第362 條前段所定「上訴不合法律上之程式」，第二審法
    院應依同法第367 條前段之規定，以判決駁回之。至其理由
    之具體與否，屬第二審法院審查範圍，不在第一審法院命補
    正之列，上訴書狀如已敘述理由，無論其具體與否，即無待
    其補提理由書或命補正之問題。此與上訴書狀全未敘述上訴
    理由者，第一審法院依刑事訴訟法第361條第3項之規定，應
    定期間先命補正之情形，尚屬有別。又第二審上訴之目的，
    既在於請求撤銷、變更原判決，則所謂「具體理由」，自應
    就原判決如何足以撤銷、如何應予變更之「事實上」或「法
    律上」之具體根據，本於確實之訴訟資料暨原因事實之所出
    ，逐一予以敘述、記載，必已具體指出原判決事實認定有如
    何之錯誤（例如原判決所採納之證據如何不具證據能力，以
    及所為證明力之判斷如何違背經驗、論理法則等），法律之
    適用（尤其實體法）有如何違誤之處，形式上足以動搖原判
    決使之成為不當或違法而得改判之事由；必要時並應提出有
    利於己之證據，期使第二審法院採納，俾為有利於上訴人之
    認定，始屬合法。況事實審法院，對於證據之取捨，依法有
    自由判斷之權，法院對於證據能力所為之判斷，苟基於吾人
    日常生活之經驗，而未違背客觀上應認為確實之定則，並已
    敘明其何以為此一判斷之理由者，即與證據法則不相違背，
    不能指為違法。而上訴理由之敘述，應先合乎具體之要求，
    始有所述可取與否之實體審理與判斷之問題。是上訴人之上
    訴書狀雖敘述上訴理由，但僅泛言原判決認定事實錯誤、違
    背法令、量刑失之過重或輕縱、原判決取捨證據不當等情詞
    ，而未依上揭意旨指出具體事由，或形式上雖已指出具體事
    由，然該等事由縱使屬實，亦不足以認為原判決有何不當或
    違法，或其所陳，與訴訟資料所載不相適合者，均應認其實
    質上並未符合具體之要件，庶符節制濫行上訴之立法意旨。
二、本件上訴人即被告甲○○因不服原審就其所犯傷害罪之犯行
    ，量處罰金新臺幣1萬元，如易服勞役，以新臺幣1千元折算
    一日之判決，提起上訴，其上訴理由僅稱：告訴人知法犯法
    ，明知介入別人家庭是犯法，卻以此為生存之道，屢次侮辱
    元配，本案是告訴人先攻擊被告，被告是為了自衛，完全沒
    有傷害之犯意，懇請准予被告上訴云云。經核其並未依據卷
    內既有訴訟資料，具體指出或表明原判決有何採證、認事、
    用法等足以影響判決本旨之不當或違法之理由，況原判決就
    上訴人上訴意旨所辯各情，業於原判決理由中說明不予採納
    之理由（見原判決第2頁至第4頁），經核原判決並無違反經
    驗及論理等證據法則，上訴人上訴意旨係對原判決已說明論
    斷之事項，徒憑己意再為爭執，並未具體指摘原判決有如何
    採證、認事、用法等違反經驗法則之不當或違法，而足以影
    響判決本旨，或構成應撤銷之事由，應認未符合具體理由之
    要件，揆之前揭說明，其上訴為不合法律上之程式，應予駁
    回，且不經言詞辯論為之。
據上論斷，應依刑事訴訟法第367條前段、第372條，判決如主文
。
中    華    民    國    99    年    9     月    9     日
                  刑事第十四庭  審判長法  官  陳志洋
                                      法  官  梁耀鑌
                                      法  官  遲中慧
以上正本證明與原本無異。
不得上訴。
                                      書記官  陳韋杉
中    華    民    國    99    年    9     月    9     日
附錄本案論罪法條：
中華民國刑法第277條
傷害人之身體或健康者，處3年以下有期徒刑、拘役或1千元以下
罰金。
犯前項之罪因而致人於死者，處無期徒刑或7年以上有期徒刑；
致重傷者，處 3 年以上 10 年以下有期徒刑。

司法院資訊處製作；財團法人民間司法改革基金會備份。
